【裁判字號】    97,抗,137
【裁判日期】    970423
【裁判案由】    定應執行刑
【裁判全文】
臺灣高等法院臺南分院刑事裁定           97年度抗字第137號
抗  告  人
即 受刑 人  甲○○
上列抗告人因減刑案件，不服臺灣臺南地方法院中華民國97年1
月31日裁定（97年度聲第182號），提起抗告，本院裁定如下：
    主  文
原裁定撤銷，發回臺灣臺南地方法院更為裁定。
    理  由
一、本件抗告意旨略以：
(一)、抗告人因毒品危害防制條例案件應執行有期徒刑1年，竊盜
    案件應執行有期徒刑8月確定。受刑人經由臺灣臺南地方法
    院檢察署檢察官，向臺灣臺南地方法院聲請，經該院97年度
    聲字第182號裁定應執行有期徒刑2年3月，顯有失察裁定。
(二)、綜上所述，為顧及受刑人自身權益，請依刑事訴訟法第413
    條、刑法第53條、51條第5款之規定，應以裁定將原裁定撤
    銷，並將之重新合併定其應執行刑，並惠請換發執行指揮書
    ，以顧受刑人權益等語。
二、按「減刑前已羈押之日數及已執行之刑期，均折抵或算入減
    刑後之刑期。但因折抵或算入而其刑期於減刑裁定達到監獄
    前已屆滿者，其超過部分不算入之。」中華民國九十六年罪
    犯減刑條例第13條第1項定有明文。又查，法律上屬於自由
    裁量之事項，並非概無法律性之拘束，自由裁量係於法律一
    定之外部界限內（以定執行刑言，即不得違反刑法第51條之
    規定），使法官具體選擇以為適當之處理；因此在裁量時，
    必須符合所適用之法規之目的，更進一步言，須受法律秩序
    之理念所指導，此亦即所謂之自由裁量之內部性界限。關於
    定應執行之刑，既屬自由裁量之範圍，其應受此項內部界限
    之拘束，要屬當然。中華民國八十年罪犯減刑條例之所以制
    定依其第一條規定，係為紀念開國八十年，予罪犯更新向善
    之機。是其適用此一減刑條例，自不得違反此一法律之目的
    。本件被告犯有原裁定附表所列三罪，前經依中華民國七十
    七年罪犯減刑條例分別予以減刑後，定其應執行刑為有期徒
    刑十年六月；而原裁定既認附表編號二、三兩罪合乎中華民
    國八十年罪犯減刑條例之要件，依檢察官之聲請予以減刑，
    乃其與附表編號一之罪定其應執行刑時，竟定為有期徒刑十
    年八月，反較減刑前所定者為重，殊悖減刑之目的，自屬違
    法』，亦有最高法院80年台非字第473號判例可資參照。
三、經查：
(一)、被告於96年6月2日犯竊盜犯行，經臺灣臺南地方法院於96年
    10月2日，以96年易字第870號刑事判決，判處有期徒刑8月
    （即原裁定附表編號1部分）；另於96年5月31日及同年7月8
    日因施用第一級毒品，經同院於96年10月30日以96年度訴字
    第1153號刑事判決，分別判處有期徒刑10月（即原裁定附表
    編號2部分）、有期徒刑10月（即原裁定附表編號3部分），
    合併定應執行刑為有期徒刑1年，有該刑事判決附執行卷可
    參。
(二)、臺灣臺南地方法院檢察署檢察官依刑法第53條、第51條第5
    款聲請定應執行刑，乃原裁定法院竟以裁定應執行刑為有期
    徒刑2年3月，其形式上雖未逾刑法第51條第5款所定之外部
    性界限，惟所定應執行刑反較上開二裁判所宣告應執行有期
    徒刑1年及8月之總和1年8月為重，即重定其應執行刑反於被
    告不利，其基於自由裁量所為刑之酌定，顯逾所適用法律之
    內部性界限。原裁定疏未注意及此，逕就同附表附號1、2、
    3合併定應執行刑有期徒刑2年3月，即有違誤。抗告意旨指
    摘原裁定不當，為有理由，應由本院將原裁定撤銷，發回原
    審法院查明後更為適法之裁定。
四、據上論結，應依刑事訴訟法第413條前段，裁定如主文。
中    華    民    國    97    年    4     月    23    日
                  刑事第三庭    審判長法  官    陳義仲
                                      法  官    蘇清水
                                      法  官    宋明蒼
以上正本證明與原本無異。
不得抗告。
                                      書記官    翁心欣
中    華    民    國    97    年    4     月    23    日


司法院資訊處製作；財團法人民間司法改革基金會備份。
